臺灣雲林地方法院刑事判決　　　　　　　 96年度易字第299號
公　訴　人　臺灣雲林地方法院檢察署檢察官
被　　　告　丙○○
　　　　　　丁○○
　　　　　　　　　　（
上列被告等因竊盜等案件，經檢察官提起公訴（96年度偵字第11
02號），本院於準備程序進行中，因被告就被訴事實為有罪之陳
述，經告知簡式審判程序意旨，並聽取公訴人及被告意見後，本
院合議庭裁定由受命法官獨任依簡式審判程序審理，判決如下：
    主  文
丙○○犯竊盜罪，累犯，處有期徒刑捌月，減為有期徒刑肆月，
如易科罰金，以新臺幣壹仟元折算壹日；又犯竊盜罪，累犯，處
有期徒刑陸月，減為有期徒刑月，如易科罰金，以新臺幣壹仟
元折算壹日。應執行有期徒刑陸月，如易科罰金，以新臺幣壹仟
元折算壹日。
丁○○搬運贓物，處有期徒刑肆月，如易科罰金，以新臺幣壹仟
元折算壹日，減為有期徒刑貳月，如易科罰金，以新臺幣壹仟元
折算壹日。
    事  實
一、丙○○前因詐欺案件，經本院於民國94年3 月11日以94年度
    簡字第35號判處有期徒刑6 月，於同年4 月4 日確定；又因
    違反毒品危害防制條例案件，經本院於94年3 月25日以94年
    度訴字第145 號判有期徒刑8 月，於同年4 月11日確定，上
    開2 罪經本院定其應執行有期徒刑1 年確定，並於95年7 月
    19日執行完畢。丁○○智力屬邊緣性智能程度，內在有明顯
    衝突感受，且衝動控制能力不佳，有壓抑情緒及情緒外顯模
    式，無法配合外界現實要求，並有明顯腦部缺損特徵，藉由
    濫用藥物抒發情緒，而有明顯依賴性，產生戒斷性幻覺，致
    其辨別其行為違法之能力已顯著降低。
二、丙○○於96年2 月11日下午5 時許，行經雲林縣東勢鄉○○
    村○○路路77號前，因見吳仁靖所有而由甲○○使用中之車
    牌號碼2W－8902號自用小貨車停放該處，且鑰匙1 支尚遺留
    於鑰匙孔上，車門亦未上鎖，竟基於意圖為自己不法所有之
    犯意，徒手竊取上開自用小貨車，得手後，供己代步使用。
三、丙○○竊得上開自小貨車後，另行基於意圖為自己不法所有
    之犯意，於同年月12日下午3 時20分許，駕駛該部自用小貨
    車搭載丁○○，共同前往雲林縣臺西鄉○○村○○路62號之
    「統安防火建材股份有限公司」前，留下不知情之丁○○在
    車內，而獨自1 人下車進入其內（無故侵入建築物部分，未
    據提出告訴），徒手竊取乙○○所有置放於廚房內之不鏽鋼
    廚具1 組，得手後，將之搬放上前開自用小貨車內。
四、丁○○於車內見丙○○將竊得之不鏽鋼製廚具1 組搬上車，
    且經由丙○○告知上開廚具係其所竊得之物，竟仍基於搬運
    贓物之犯意，於同日（即96年2 月12日）下午3 時40分許，
    由丙○○駕駛前開自用小貨車搭載丁○○，前往雲林縣臺西
    鄉牛厝里舊泉洲49號之「三榮資源回收場」前，由丁○○搬
    運上開竊得之不鏽鋼廚具1 組下車，並以新臺幣（下同）1,
    970 元之代價，變賣予不知情之負責人林美玲。嗣於同日下
    午3 時50分許，2 人駕駛前開自用小貨車，行經雲林縣臺西
    鄉○○村○○○道路，經警發覺可疑而查悉上情。
五、案經雲林縣警察局台西分局報告臺灣雲林地方法院檢察署檢
    察官偵查起訴。
    理  由
一、本案被告丙○○、丁○○所犯係死刑、無期徒刑、最輕本刑
    為3 年以上有期徒刑以外之罪，其等於準備程序就前揭被訴
    事實均為有罪之陳述，經受命法官告知簡式審判程序之旨，
    並聽取其等與公訴人之意見後，本院認無不得或不宜改依簡
    式審判程序進行之情，爰依刑事訴訟法第273 條之1 第1項
    、第284 條之1 規定，裁定由受命法官獨任進行簡式審判程
    序。
二、上揭犯罪事實，業據被告丙○○、丁○○於本院審理時坦承
    不諱，而上述自用小貨車、不鏽鋼廚具，分別係由甲○○所
    使用及為乙○○所有，並各於前揭時、地遭竊乙節，均據證
    人甲○○、乙○○於警詢中證述明確；再被告丁○○係獨自
    1 人將丙○○所竊得之不鏽鋼廚具變賣予林美玲，共得款1,
    970 元一情，亦據證人林美玲於警詢中證述無訛；此外，復
    有贓物認領保管單2 紙、三榮地磅單1 紙、車輛竊盜、車牌
    失竊資料個別查詢報表1 紙及照片6 幀附於警卷可憑，足認
    被告2 人前開自白與事實相符，可採為認定犯罪之證據。綜
    上所述，本案事證明確，被告2 人犯行，均堪認定，應予依
    法論科。
三、論罪科刑：
  (一)核被告丙○○上開2 次分別竊取自用小貨車及不鏽鋼廚具之
    行為，均係犯刑法第320 條第1 項之竊盜罪；核被告丁○○
    之所為，係犯刑法第349 條第2 項之搬運贓物罪。
  (二)被告丙○○上開2 次竊盜犯行，犯意各別，應分論併罰。
  (三)被告丙○○前因詐欺案件，經本院於94年3 月11日以94年度
    簡字第35號判處有期徒刑6 月，於同年4 月4 日確定；又因
    違反毒品危害防制條例案件，經本院於94年3 月25日以94年
    度訴字第145 號判有期徒刑8 月，於同年4 月11日確定，上
    開2 罪經本院定其應執行有期徒刑1 年確定，並於95年7 月
    19日執行完畢，有卷附之臺灣高等法院被告前案紀錄表1 份
    可憑，其於受有期徒刑執行完畢後，5 年以內故意再犯有期
    徒刑以上之本罪，為累犯，依刑法第47條第1 項規定，加重
    其刑。
  (四)按行為時因精神障礙或其他心智缺陷，致不能辨識其行為違
    法或欠缺依其辨識而行為之能力者，不罰。行為時因前項之
    原因，致其辨識行為違法或依其辨識而行為之能力，顯著減
    低者，得減輕其刑，刑法第19條第1 、2 項定有明文。查被
    告丁○○於本院審理時，自承曾患有精神疾病而至醫院就診
    ，惟自認與一般人無異，復又否認患有精神疾病，顯有不知
    所云之情狀；另本院依職權函請財團法人長庚紀念醫院嘉義
    分院就被告於案發時之精神狀態鑑定，經該院綜合被告之家
    庭史、生活史，並參酌被告接受之心理測驗、班達測驗、智
    力測驗、畫人測驗等資料整體評估結果略認：被告丁○○屬
    邊緣性智能程度，內在有明顯衝突感受，且衝動控制能力不
    佳，顯得缺乏耐性，有壓抑情緒及情緒外顯模式，情緒焦躁
    不穩定，無法配合外界現實要求、現實感下降，內在狀態混
    亂，且有明顯腦部缺損特徵，藉由濫用藥物抒發情緒，已有
    明顯依賴性，而產生戒斷性幻覺，其於犯案時，因藥物濫用
    引起精神障礙，致其辨識其行為違法之能力已顯著降低等語
    ，此有該醫院96年8 月20日（96）長庚院嘉字第00871 號函
    暨所附之精神鑑定報告書1 份在卷可稽，是本院認被告丁○○行為時之精神狀況已致其辨識行為違法之能力顯著降低，
    爰依刑法第19條第2 項規定，減輕其刑。
  (五)本院審酌被告丙○○現為28歲之壯年，竟竊取他人財物，無
    視法紀，尊重他人財產權觀念薄弱，亦影響社會治安，而被
    告丁○○明知丙○○委其變賣之物品為贓物，而仍加以搬運
    ，助長竊盜犯行，徒增被害人追索之困難，惟念其等犯後均
    坦承犯行，尚能知錯，且被告丙○○所竊得之財物為自用小
    貨車及不繡鋼廚具，並均經被害人領回等一切情狀，分別量
    處如主文所示之刑。
  (六)又按犯罪在96年4 月24日以前者，除另有規定外，有期徒刑
    、拘役或罰金，減其刑期或金額2 分之1 ，並應於判決主文
    同時諭知其宣告刑及減得之刑。又犯最重本刑為5 年以下有
    期徒刑以下之刑之罪，依本條例規定減為6 月以下有期徒刑
    、拘役者，應於為減刑裁判時，併諭知易科罰金之折算標準
    ，中華民國九十六年罪犯減刑條例第2 條第1 項第3 款、第
    7 條、第9 條分別定有明文。而本案被告2 人之犯罪時間均
    在96年4 月24日以前，所犯之罪悉合於前揭條例規定，又無
    不予減刑情事，自應依上開規定，於裁判時依法減其宣告刑
    2 分之1 各為如主文所示，並就被告丙○○部分定其應執行
    之刑，併均諭知以新臺幣1 千元折算1 日為易科罰金之折算
    標準。
據上論斷，依應刑事訴訟法第273 條之1 第1 項、第299 條第1
項前段，刑法第320 條第1 項、第349 條第2 項、第19條第2 項
、第41條第1 項前段、第47條第1 項、第51條第5 款，刑法施行
法第1 條之1 第1 項、第2 項前段，中華民國九十六年罪犯減刑
條例第2 條第1 項第3 款、第7 條、第9 條、第10條第1 項，判
決如主文。
本案經檢察官梁晉嘉到庭執行職務。
中　　華　　民　　國　　96　　年　　8 　　月　　31　　日
                  刑事第四庭  法　官  曾鴻文
以上正本證明與原本無異。
如不服本判決，應於判決收受後10日內，向本院提出上訴狀（須
附繕本）。
                              書記官  顏錦清
中　　華　　民　　國　　96　　年　　8 　　月　　31　　日
附錄本判決論罪科刑法條全文：
刑法第320條第1項：
意圖為自己或第三人不法之所有，而竊取他人之動產者，為竊盜
罪，處5 年以下有期徒刑、拘役或500 元以下罰金。（罰金單位
改為新臺幣並提高為30倍）
刑法第349 條第2 項
搬運、寄藏、故買贓物或為牙保者，處5 年以下有期徒刑、拘役
或科或併科1000元以下罰金。（罰金單位改為新臺幣並提高為30
倍）
